臺灣高等法院高雄分院刑事判決　　　　96年度上訴字第1111號
上　訴　人　臺灣高雄地方法院檢察署檢察官
被　　　告　甲○○
　　　　　　　　　　（現於臺灣屏東監獄竹田分監執行中）
上列上訴人因被告違反毒品危害防制條例案件，不服臺灣高雄地
方法院96年度訴字第950 號中華民國96年4 月8 日第一審判決（
起訴案號：臺灣高雄地方法院檢察署96年度毒偵字第1349號），
提起上訴，本院判決如下：
    主  文
上訴駁回。
    理  由
一、公訴意旨略稱：被告甲○○前因違反毒品危害防制條例案件
    ，經臺灣屏東地方法院以93年度訴字第163 號判決判處有期
    徒刑10月確定。另其前於88年間因施用毒品案件，經臺灣屏
    東地方法院以88年度毒聲字第2748號裁定送觀察、勒戒後，
    認無繼續施用毒品之傾向，於89年1 月17日執行完畢釋放。
    詎仍不知悔改並戒絕毒癮，基於施用第一級毒品海洛因之犯
    意，於95年9 月22日凌晨2 時許為警採尿時，向前回溯24小
    時內（不含警力拘束期間）之某時，在不詳地點以不詳之方
    式施用第一級毒品海洛因；嗣因其係列管之毒品人口經警通
    知後，而於同年月22日凌晨2 時許，前往位於高雄縣鳳山市
    ○○路○段188 號之鳳山分局採尿送驗，檢驗結果則呈嗎啡
    陽性反應。因認被告涉有毒品危害防制條例第10條第1 項之
    施用第一級毒品罪嫌云云。
二、按同一案件繫屬於有管轄權之數法院者，由繫屬在先之法院
    審判之，刑事訴訟法第8 條前段定有明文，依該條之規定不
    得為審判者，應諭知不受理之判決，且得不經言詞辯論為之
    ，亦為刑事訴訟法第303 條第7 款、第307 條所明定。
三、刑事法若干犯罪行為態樣，本質上原具有反覆、延續實行之
    特徵，立法時既予特別歸類，定為犯罪構成要件之行為要素
    ，則行為人基於概括之犯意，在密切接近之一定時、地持續
    實行之複次行為，倘依社會通念，於客觀上認為符合一個反
    覆、延續性之行為觀念者，於刑法評價上，即應僅成立一罪
    ；學理上所稱「集合犯」之職業性、營業性或收集性等具有
    重複特質之犯罪均屬之。
四、經查：
（一）查被告甲○○於原審供承其於95年9 月間染有施用毒品之
      惡習，每1 、2 天即需施用1 次等情，且被告於本件犯行
      之前，曾於95年9 月4 日11時16分許回溯96小時內之某時
      ，在其住處許施用第一級毒品海洛因，經臺灣屏東地方法
      院檢察署檢察官提起公訴，於95年11月28日繫屬於臺灣屏
      東地方法院，該院並以95年度訴字第1058號判決管轄錯誤
      移送臺灣高雄地方法院，有臺灣高等法院被告前案紀錄表
      、判決書、起訴書及本院公務電話查詢紀錄表各1 份在卷
      可稽。又被告於同年9 月9 日10時許，在屏東縣萬丹鄉村
      河堤公園涼亭內施用第一級毒品海洛因，亦經臺灣屏東地
      方法院檢察署檢察官96年度毒偵字第312 號起訴（尚未移
      審）在案，有起訴書及本院公務電話查詢紀錄表各1 份附
      卷可憑。而人體施用海洛因，至多僅能於3 、4 日內驗出
      ，被告於不到1 個月內3 度（上開2 案及本案）遭查獲，
      足見其確實不斷施用毒品海洛英。是其被訴上開施用第一
      級毒品犯行，與本件犯行在時、空上均具有密接關係，則
      被告本件及上開先後施用第一級毒品之犯行，顯係出於反
      覆、延續施用之單一行為決意至明；從而在行為概念上，
      應評價認係包括一罪之集合犯。
（二）被告本件施用毒品之犯行既與上揭先繫屬於屏東地方法院
      後判決移轉管轄於臺灣高雄地方法院之施用第一級毒品犯
      行，有集合犯之關係，係屬實質上一罪，而為同一案件，
      臺灣高雄地方法院檢察署檢察官就與前案為同一案件之本
      案，向原審重行提起公訴，而於96年3 月7 日始再繫屬於
      原審，有原審刑事科收案章可稽，揆諸前揭法條意旨，本
      件自應為不受理之諭知。
五、原審因而以同一案件重行起訴，而為被告不受理之諭知，核
    無違誤；檢察官上訴意旨認被告雖於短期間內遭查獲3 次施
    用毒品犯行，然其時間、空間關係並非緊密，非密不可分而
    得認為僅係一施用行為，指摘原判決不當，為無理由，應予
    駁回，並不經言詞辯論為之。
據上論斷，應依刑事訴訟法第368 條、第372條，判決如主文。
中　　華　　民　　國　　96　　年　　6 　　月　　 1　　日
                  刑事第九庭    審判長法  官  翁慶珍
                                      法  官  范惠瑩
                                      法  官  陳  箐
以上正本證明與原本無異。
如不服本判決應於收受本判決後10日內向本院提出上訴書狀，其
未敘述上訴理由者，並得於提起上訴後10日內向本院補提理由書
狀（均須按他造當事人之人數附繕本）「切勿逕送上級法院」。
中　　華　　民　　國　　96　　年　　6 　　月　　1 　　日
　　　　　　　　　　　　　　　　　　　書記官  魏文常
